【裁判字號】    95,抗,20
【裁判日期】    950428
【裁判案由】    本票裁定
【裁判全文】
臺灣雲林地方法院簡易庭民事裁定          95年度抗字第20號
抗  告  人  乙○○
相  對  人  大中新記貿易股份有限公司
法定代理人  甲○○
上列當事人間本票裁定事件，抗告人對於中華民國95年2 月24日
本院95年度票字第99 號裁定提起抗告，本院裁定如下：
    主  文
抗告駁回。
抗告程序費用由抗告人負擔。
    理  由
一、按執票人向本票發票人行使追索權時，得聲請法院裁定後強
    制執行，票據法第123 條定有明文。又本票執票人依票據法
    第123 條規定，聲請法院裁定許可對發票人強制執行係屬非
    訟事件程序，此項聲請之裁定，及抗告法院之裁定，僅依非
    訟事件程序，以審查強制執行許可與否，並無確定實體上法
    律關係存否之效力，如發票人就票據債務之存否有爭執時，
    應由發票人提起確認之訴，以資解決（最高法院56年度台抗
    字第714 號、57年台抗字第76號判例參照）。
二、本件相對人主張：伊執有抗告人為發票人所簽發未載付款地
    如原裁定所示之本票一紙，並免除作成拒絕證書。詎屆期提
    示未獲付款，依票據法第123 條規定，聲請裁定許可強制執
    行等情，已據相對人提出本票一紙為證，原法院於查核相對
    人提出之本票後，裁定予以准許，於法並無不合。
三、抗告意旨略以：系爭本票係為擔保大陸加亞塑膠工業有限公
    司未依約定期限支付大陸華亞塑膠有限公司貨款而簽發，並
    授權相對人大中新記貿易股份有限公司遇有上開情形時，始
    得填載到期日提示本票，兩造間並無票據債務存在，且本票
    之付款地係約定在大陸，並非臺灣，此由本票背面之背書記
    載可知，故相對人本件聲請，顯然有違非訟事件法第100 條
    規定等語。惟查，觀之系爭本票，票面付款地欄之記載為空
    白，並未記載付款地，有本票影本1 份在卷可按，依票據法
    第120 條第5 項規定，未載付款地者，以發票地為付款地；
    又未記載發票地者，以發票人之營業所、住所或居所所在地
    為發票地，票據法第120 條第4 項亦定有明文。而本件發票
    人乙○○之戶籍設於台北市○○區住○里○○鄰○○路○ 段98
    號12樓之2 ，有戶籍謄本1 份在卷可按，另發票人乙○○即
    抗告人陳報之地址則位於雲林縣斗六市○○路974 巷47之12
    號，足見抗告人之居所應係在本院轄區內無訛，則依非訟事
    件法第194 條規定，本院自屬有管轄權之法院，抗告人主張
    本院無管轄權，自無足採。其次，抗告人主張兩造間無票據
    債務存在等語，乃屬實體上法律關係之爭執，揆諸前揭說明
    ，應由抗告人另行協商或提起訴訟，以資解決，要非本件非
    訟事件抗告程序所得加以審究，抗告人遽而提起本件抗告，
    請求廢棄原裁定，為無理由，應予駁回。
四、據上論結，本件抗告為無理由，依非訟事件法第46條、第21
    條第2 項，民事訴訟法第495 條之1 第1 項、第449 條第1
    項、第95條、第78條，裁定如主文。
中    華    民    國    95    年    4     月    28    日
                  民事第二庭    審判長  紀文勝
                                法  官  趙思芸
                                法  官  冷明珍
以上正本係照原本作成。
如不服本裁定，僅得於收受本裁定正本送達後10日內，以適用法
規顯有錯誤為理由，向本院提出再抗告狀，（須附繕本一份，並
繳納再抗告裁判費新台幣1,000元），經本院許可後始可再抗告
中    華    民    國    95    年    5     月    1    日
                                書記官  朱克文


司法院資訊處製作；財團法人民間司法改革基金會備份。
